# 金融工具业务模式

提问人：xuekuaiji13 时间：2020-12-21 17:14:00
业务模式对于金融企业而言是否可以理解为商业模式，而不是针对具体某一项金融资产而言的？

回答人：chenyiwei
在一定程度上可以这样理解。业务模式不是针对单项金融资产的，而是针对一类或一组金融资产的。